臺灣彰化地方法院民事裁定　　　　　　100年度監宣字第125號
聲　請　人　鄭喬材
相　對　人　鄭媳
上列聲請人聲請監護宣告事件，本院裁定如下：
    主    文
宣告鄭媳（民國○○年○月○日生、國民身分證號碼：Ｚ0000000
00號）為受監護宣告之人。
選定鄭喬材（民國○○年○月○○日生、國民身分證號碼：Ｚ00000000
0號）為受監護宣告之人之監護人。
指定鄭瑞烈（民國○○年○月○○日生、國民身分證號碼：Ｚ00000000
0號）為會同開具財產清冊之人。
聲請費用新臺幣壹仟元由受監護宣告之人負擔。
    理    由
一、按對於因精神障礙或其他心智缺陷，致不能為意思表示或受
    意思表示，或不能辨識其意思表示之效果者，法院得因本人
    、配偶、四親等內之親屬、最近一年有同居事實之其他親屬
    、檢察官、主管機關或社會福利機構之聲請，為監護之宣告
    ，民法第14條第1項定有明文。另按受監護宣告之人應置監
    護人；法院為監護之宣告時，應依職權就配偶、四親等內之
    親屬、最近一年有同居事實之其他親屬、主管機關、社會福
    利機構或其他適當之人選定一人或數人為監護人，並同時指
    定會同開具財產清冊之人；法院選定監護人時，應依受監護
    宣告之人之最佳利益，優先考量受監護宣告之人之意見，審
    酌一切情狀，並注意下列事項：一、受監護宣告之人之身心
    狀態與生活及財產狀況。二、受監護宣告之人與其配偶、子
    女或其他共同生活之人間之情感狀況。三、監護人之職業、
    經歷、意見及其與受監護宣告之人之利害關係。四、法人為
    監護人時，其事業之種類與內容，法人及其代表人與受監護
    宣告之人之利害關係，同法第1110條、第1111條第1項及第
    1111條之1亦分別定有明文。
二、本件聲請意旨略以：相對人為聲請人之妻，相對人因患有陳
    舊性腦中風、缺血性心臟病、高血壓心臟病、癲癇、痳痺性
    阻塞、糖尿病，至今意識不清、行動不便、長期臥病在床，
    其心神喪失已至不能處理自己事務之程度，目前安置於彰化
    縣私立新仁愛老養護中心，為此爰依民事訴訟法第597條之
    規定，聲請對其為監護宣告，並請求由聲請人擔任監護人，
    而由鄭瑞烈為會同開具財產清冊之人等語。
三、經查：聲請人主張之事實，有相對人診斷證明書為據，本院
    於鑑定人即行政院衛生署彰化醫院林俊媛醫師前審驗相對人
    之精神狀況，經點呼後相對人無法回應任何詢問，並斟酌前
    開鑑定醫師所為之鑑定意見：認相對人為腦梗塞、失智症，
    日常生活狀況例如穿衣、洗澡、吃飯、上廁所均需人照護，
    坐於輪椅上無法坐直，肢體有萎縮無力現象，記憶力、執行
    功能、自我照顧能力、計算力、判斷能力均明顯障礙，對外
    在事務的知覺理會與判斷表達能力皆呈明顯障礙，不能為意
    思表示或受意思表示、不能辨識其意思表示之效果，可為監
    護宣告等情，有該院100年9月27日彰醫精字第1000007428號
    函暨成年監護宣告鑑定書一份在卷可稽。故聲請人聲請對相
    對人為監護之宣告，為有理由，應予准許。又本院參酌聲請
    人為受監護宣告之人之配偶，而鄭瑞烈則為受監護宣告人之
    子，聲請人表示同意擔任受監護宣告人之監護人，其他親屬
    並以書面表示鄭瑞烈適合擔任會同開具財產清冊之人。是本
    院參酌前揭各情，認由聲請人任監護人，及指定鄭瑞烈為會
    同開具財產清冊之人，最能符合受監護宣告之人之最佳利益
    ，爰選定聲請人為監護人，並指定鄭瑞烈為會同開具財產清
    冊之人。
四、爰裁定如主文。
中    華    民    國   100    年    10    月    21    日
                   家事法庭     法  官  施錫揮
正本係照原本作成。
如不服本裁定關於選定監護人及指定會同開具財產清冊之人等部
分，應於送達後十日內向本院提出抗告狀，並繳納抗告費新臺幣
1千元；其餘關於宣告監護之部分，不得抗告。
中    華    民    國   100    年    10    月    21    日
                                書記官  張俞文